臺灣高等法院臺中分院刑事判決　　　　94年度上訴字第1936號
上　訴　人　臺灣彰化地方法院檢察署檢察官
被　　　告　乙○○
上列上訴人因被告毒品危害防制條例案件，不服臺灣彰化地方法
院94年度訴字第980號中華民國94年8月10日第一審判決（起訴案
號：臺灣彰化地方法院檢察署94年度毒偵字第2458號，移送併辦
案號：94年度毒偵字2780、3076、3633號），提起上訴，及檢察
官移送本院併辦（案號：臺灣彰化地方法院檢察署94年度毒偵字
第4199號），本院判決如下：
    主　  文
原判決撤銷。
乙○○連續施用第一級毒品，處有期徒刑玖月。扣案之海洛因捌
包（毛重共約貳點柒公克）、海洛因壹包（毛重約零點貳公克）
、海洛因壹包（毛重約零點壹公克），均沒收銷燬之；注射針筒
壹支、塑膠剷管壹支，均沒收。
    事  　實
一、乙○○前因違反毒品危害防制條例案件，經裁定送觀察、勒
　　戒後，認有繼續施用毒品之傾向，由臺灣彰化地方法院檢察
    署檢察官聲請臺灣彰化地方法院以93年度毒聲字61號裁定令
    入戒治處所施以強制戒治，並於民國93年9月29日執行完畢
    後釋放，復經臺灣彰化地方法院檢察署檢察官於93年10月15
    日，以93年度戒毒偵字第340、341號為不起訴處分在案。詎
    仍不思悔改，復基於施用第一級毒品海洛因之概括犯意，自
    94年3月初某日起，至94年8月5日下午1時許止，在其位於彰
    化縣花壇鄉長春村東方一巷47弄31號住處，以將海洛因混合
    水後用針筒注射體內之方式，及一天施用一次之頻率，連續
    施用海洛因多次。嗣先於94年5月11日上午11時許，在彰化
    縣花壇鄉○○村○○路○段455巷口為警查獲，並扣得其所
    有供己施用之海洛因八包（毛重共約2.7公克）。再於94年5
    月12日下午4時20分許，在彰化縣大村鄉○○村○○○路段
    為警查獲，經採集其尿液送驗後呈嗎啡陽性反應。又於94年
    5月18日上午10時25分許，依毒品列管人口定期通知到場，
    採集尿液送驗後，結果呈嗎啡陽性反應。又於94年5月31日
    下午4時20分許，在彰化縣大村鄉○○路與自強路口為警查
    獲，並扣得其所有供己施用之海洛因一包（毛重約0.2公克
    ）。再於94年8月12日上午9時30分許，在其彰化縣花壇鄉長
    春村東方一巷47弄31號住處，為警查獲，扣得其所有供已施
    用之海洛因一包（毛重約0.1公克）、及其所有供施用毒品
    海洛因所用之注射針筒一支、塑膠剷管一支。
二、案經彰化縣警察局彰化分局、員林分局先後報請臺灣彰化地
    方法院檢察署檢察官偵查起訴及移送臺灣彰化地方法院併案
    審理；彰化縣警察局彰化分局報請臺灣彰化地方法院檢察署
    移送本院併案審理。
    理　  由
一、上揭事實業據被告乙○○於警詢、偵查、原審及本院審理中
    ，自白不諱。被告為警查獲時所採取之尿液，經送驗結果，
    均呈嗎啡陽性反應，有彰化縣警察局彰化分局委託檢驗尿液
    代號與真實姓名對照認證單二紙、列管毒品人口尿液檢體採
    集送驗紀錄表一紙、彰化縣警察局員林分局委託檢驗尿液代
    號與真實姓名對照認證單一紙、彰化縣衛生局煙毒尿液檢驗
    成績書三紙、詮昕科技股份有限公司濫用藥物尿液檢驗報告
    一紙，附卷可稽。復有海洛因八包（毛重共約2.7公克）、
    海洛因一包（毛重約0.2公克）、海洛因一包（毛重約0.1公
    克）、注射針筒一支、塑膠剷管一支扣案，可資佐證。而扣
    案之白色粉末，經初步檢驗結果，確屬海洛因無訛，亦有彰
    化縣警察局員林分局毒品初步檢驗報告單一紙，在卷可稽。
    足認被告之自白與事實相符，自堪採信。另被告曾經強制戒
    治執行完畢釋放之事實，並有台灣彰化地方法院檢察署刑案
    資料查註紀錄表、臺灣高等法院被告全國前案紀錄表及入出
    監紀錄、刑案人犯在監所最新資料報表、臺灣彰化地方法院
    檢察署檢察官93年度戒毒偵字第340 、341號不起訴處分書
    ，附卷可按。本件事證明確，被告犯行堪以認定。
二、核被告所為，係犯毒品危害防制條例第10條第1項之施用第
    一級毒品罪。被告施用第一級毒品前後，持有海洛因之低度
    行為，已為其施用之高度行為所吸收，不另論罪。被告多次
    犯行，時間緊接，犯罪手法及構成要件均相同，顯係基於概
    括犯意反覆為之，應依連續犯之規定論以一罪，並加重其刑
    。本件起訴書雖未敘及被告自94年5月11日上午11時許被查
    獲以後之犯行，惟該部分與已起訴部分，有連續犯裁判上一
    罪之關係，為起訴效力所及，並經檢察官分別移送原審法院
    及本院審理，本院自應併予審究。原審以被告罪證明確，予
    以論罪科刑，固非無見，然原判決未及審酌被告於94年5月
    31日下午4時20分許被查獲以後之犯行，尚有未合。檢察官
    之上訴為有理由，應予撤銷改判。爰審酌被告犯罪次數、施
    用之期間、動機、目的、方法、不知珍惜身體，犯罪所生危
    害，及犯後坦承犯行，態度良好等一切情狀，量處如主文第
    二項所示之刑。扣案之海洛因八包（毛重共約2.7公克）、
    海洛因一包（毛重約0.2公克）、海洛因一包（毛重約0.1公
    克），係屬毒品，均應依毒品危害防制條例第18條第1項前
    段沒收銷燬之；注射針筒一支、塑膠剷管一支，均係被告所
    有，供其施用第一級毒品海洛因所用之物，應依刑法第38條
    第1項第2款宣告沒收。
據上論結，應依刑事訴訟法第369條第1項前段、第364條、第299
條第1項前段，毒品危害防制條例第10條第1項、第18條第1項前
段，刑法第11條前段、第56條、第38條1項第2款，判決如主文。
本案經檢察官甲○○到庭執行職務。
中　　華　　民　　國　　94　　年　　11　　月　　3　　日
              刑事第五庭  審判長法　官　袁　從　楨
                                法　官　姚　勳　昌
                                法　官　郭　同　奇
上列正本證明與原本無異。
如不服本判決應於收受送達後十日內向本院提出上訴書狀，其未
敘述上訴之理由者並得於提起上訴後十日內向本院補提理由書（
均須按他造當事人之人數附繕本）。
                                書記官　陳　玫　伶
中　　華　　民　　國　　94　　年　　11　　月　　4 　　日
附錄論罪科刑法條：
毒品危害防制條例第十條：
施用第一級毒品者，處六月以上五年以下有期徒刑。
施用第二級毒品者，處三年以下有期徒刑。　　　　　　　　Ｉ
